【裁判字號】    98,交聲,1413
【裁判日期】    981118
【裁判案由】    違反道路交通管理處罰條例聲明異議
【裁判全文】
臺灣桃園地方法院刑事裁定        98年度交聲字第1413號
原處分機關  交通部公路總局新竹區監理所中壢監理站
異  議  人
即受處分人  甲○○
上列受處分人因違反道路交通管理處罰條例案件，對於交通部公
路總局新竹區監理所中壢監理站於98年5 月22日所為之壢監裁字
第裁53－DB0000000 號違反道路交通管理事件裁決書不服，聲明
異議，本院裁定如下：
    主  文
異議駁回。
    理  由
一、原處分意旨略以：本件異議人即受處分人（下稱異議人）甲
    ○○於民國97年9 月5 日20時23分許，駕駛車牌號碼KY- 77
    07號自用一般小客車於直行中正路時「行經有燈光號誌管制
    之交岔路口闖紅燈」，為桃園縣政府警察局龍潭分局石門派
    出所警員，依違反道路交通管理處罰條例第53條第1 項，而
    填製桃警局交字第DB0000000 號舉發違反道路交通管理事件
    通知單（下稱舉發通知單），並經原處分機關依道路交通管
    理處罰條例第53條第1 項及第63條第1 項第3 款之規定，於
    98 年5月22日以壢監裁字第裁53－DB 0000000號裁決書，裁
    處異議人罰鍰新臺幣（下同）5,400 元並記違規點數3 點等
    語。
二、異議意旨略以：異議人於上揭時地並沒有闖紅燈，而於員警
    所處之位置，並無法看到異議人行經路口之號誌，且員警並
    非當場攔停異議人之車輛，而係於200 公尺後始攔停異議人
    之車輛。此外，攔停異議人之其中一名員警告知異議人，於
    異議人通過號誌時，黃燈已閃，若確實如此，異議人亦已通
    過十字路口，並非闖紅燈，是員警實有誤判之可能性，且員
    警又無積極證據佐證異議人有闖紅燈之事實，故請求撤銷原
    處分云云。
三、按汽車駕駛人，行經有燈光號誌管制之交岔路口闖紅燈者，
    處新臺幣1,800 元以上5,400 元以下罰鍰，道路交通管理處
    罰條例第53條第1 項定有明文。經查：異議人駕駛前開車輛
    ，於上開時地，行經設有燈光號誌管制之路口闖紅燈之事實
    ，業經證人即當場舉發之桃園縣政府警察局龍潭分局石門派
    出所員警王國鈞於本院調查時結證稱：當天伊與林永生是在
    執行巡邏勤務，當時渠等是將巡邏車停在桃園龍潭女監門口
    附近，異議人當時是直行中正路由石門往市區之方向行駛，
    而由渠等所站立之位置視線並無死角，亦無障礙物，而可清
    楚目擊上開路口號誌之情況，而當時因為渠等看到十一分路
    的號誌已變為綠燈，而十一分路與中正路之號誌乃同步，所
    以當時中正路號誌已經變為紅燈，但異議人仍於紅燈亮起後
    直行通過停止線，故渠等乃攔停異議人並製單舉發，而渠等
    之所以未當場攔停異議人而係在200 公尺後才攔停異議人，
    係因為該路口很大，渠等之巡邏車又在靜止狀態，若直接起
    步右轉，亦會因其他車輛行駛而無法馬上攔停異議人。至於
    渠等為何未照相或錄影，係因為過程很快，來不及照相或錄
    影等語明確（參見本院卷第19頁反面、第20頁正面），核與
    證人即另名當場舉發員警林永生證述關於發現異議人違規及
    攔停異議人之經過相符（參見本院卷第1 頁反面、第42頁）
    ，且依證人林永生之證述，若異議人係在燈號變換之際通過
    路口，員警所為之舉發應為未依號誌行駛，而非闖紅燈等語
    （參見本院卷第30頁），益徵異議人確非於燈號變換之際，
    始通過路口停止線無訛，並有桃園縣政府警察桃警局交字第
    DB0000000 號舉發通知單、異議人提出之現場簡圖1 份、現
    場照片8 張、桃園縣政府警察局龍潭分局石門派出所18人勤
    務分配表1 紙、證人王國鈞庭呈之現場照片6 張、事件現場
    簡圖1 份在卷可按（參見本院卷第4 頁至第6 頁、第9 頁、
    第22頁至第25頁、第32頁）。又證人王國鈞及林永生對於本
    件舉發經過及如何攔停異議人等情，既已提出說明，且本身
    又屬執行公務警員，原受有行政懲處責任之監督，嗣到庭具
    結作證，更以刑事責任擔保證詞之真實性，復與異議人不相
    識，亦無嫌隙瓜葛，實無設詞攀誣或構陷異議人之必要，因
    認其舉發應無誤認之虞且證言係較異議人之辯解為可採。是
    以，本件異議人確有違規闖越紅燈，堪以認定。又異議人雖
    質疑何以無相片佐證，惟路口燈號變換迅速，闖紅燈之情形
    又屬稍縱即逝，倘要求員警必以錄影或照相為證，實屬強人
    所難；況員警執行交通勤務，依法亦未要求必須以錄影或照
    相存證；且本件因情況急迫，故王國鈞、林永生無法立即拍
    照存證，又因囿於交通狀況，無法當場舉發而係於異議人行
    為後隨即起步攔停並予舉發，從而，本件舉發亦難謂有何不
    當，是異議人此部分之辯解，自非可採。
四、綜上所述，異議人前揭交通違規行為已甚明確，原處分機關
    依道路交通管理處罰條例第53條第1 項、第63條第1 項第3
    款規定，裁處罰鍰1,800 元，並計違規點數3 點，於法有據
    ，核無違誤，本件異議並無理由，應予駁回。
五、據上論斷，應依道路交通管理處罰條例第87條第2 項、道路
    交通案件處理辦法第19條，裁定如主文。
中    華    民    國    98    年    11    月    18    日
                  交通法庭    法  官  石蕙慈
以上正本證明與原本無異。
如不服本裁定，應於裁定送達後5 日內向本院提出抗告狀。
                              書記官  李佳穎
中    華    民    國    98    年    11    月    19    日


司法院資訊處製作；財團法人民間司法改革基金會備份。
